## CURRICULUM VITAE



#### VERONICA MAGALY VALLEJOS BRAVO

## **RESUMEN**

Médico Cirujano perteneciente de la Facultad de Medicina Humana de la Universidad Particular de Chiclayo, Titulada y con Colegiatura Nº 54451. Asimismo mi título se encuentra homologado por el Ministerio de Educación de España a Licenciada en Medicina. Con Especialidad en Pediatría por la Universidad Nacional Federico Villarreal.

Cuento con estudios de maestría en Salud Pública y de Gestión de Servicios de Salud, en la Universidad César Vallejo. Tengo Diplomado en Auditoría Médica en los Servicios de Salud Pública y Privada, de la Universidad Ricardo Palma.

Me he desempeñado en el área administrativa como Jefe De Unidad De Admisión, Registros Médicos, Referencias Y Contrarreferencias En El Hospital III Suárez Angamos-Essalud y Sistema de Atención Móvil de Urgencias Y Emergencias (SAMU) MINSA -IGSS, donde me he destacado como profesional proactiva, con cualidades de liderazgo, creatividad en la resolución de conflictos, e iniciativa para la toma de decisiones. Asimismo cuento con alta capacidad de Planificación, Organización, Dirección y Control.

Durante mi trayectoria he sobresalido por mi facilidad para la interrelación personal y disposición para aprender, aceptar y promover cambios, asumir desafíos y nuevos retos profesionales, aplicando el buen criterio en el trabajo de equipo y bajo presión.

Cuento con experiencia en atención primaria en establecimientos de salud públicos en nivel I; además de práctica privada en Clínicas y consultorio particular.

## **DATOS PERSONALES:**

Nombres VERONICA MAGALY

Apellidos VALLEJOS BRAVO

DNI **42269092.** 

Colegiatura CMP N° 54451.

Dirección Calle Los Negocios 280 Edificio 1- Dpto. 203, Lima 34

Teléfono **Cel. 978062515** 

Correo vallejosbravo@gmail.com

Estado Civil Soltera

Fecha de nacimiento 04 de febrero de 1983

Lugar de nacimiento Chiclayo – Lambayeque - Perú

# FORMACIÓN ACADÉMICA PROFESIONAL:

Estudios universitarios Medicina Humana

**Universidad Particular de Chiclayo** 

Título **Médico Cirujano** (Expedido 19 de marzo de 2009)

Homologado por el Ministerio de Educación de España a

Licenciada en Medicina.

Diploma CMP Graduada en la Universidad de Chiclayo como Médico Cirujano

Con Registro C.M.P: 054451

Expedida el 27 de marzo del 2009

Título Especialidad en Pediatría

Egresada en 31 de junio 2018 en Hospital Nacional arzobispo Loayza

Con fecha de Diploma el 04 de marzo del 2019

Universidad Nacional Federico Villarreal.

Diploma de CMP Graduada en la Universidad Nacional Federico Villarreal

De Especialista Registro Nacional de Especialista en Pediatría N°: 037358

Expedida el 10 de abril 2019

Estudios de Post Grado Maestría de Gestión en Servicios de Salud

Egresada, con fecha de Diploma el 08 de abril 2015

Universidad Cesar Vallejo

Estudios de Post Grado Doctorado en Salud Pública

(Cursando) Universidad Nacional Federico Villarreal

Constancia de habilidad Expedida por el CMP el 19 de Octubre del 2022

Válido hasta 17 - 01 - 2023

Copia de DNI

## **EXPERIENCIA LABORAL:**

#### √ 09 de Febrero 2021 a la actualidad

**IPRESS Expertta** 

Cargo: Médico Pediatra en Expertta

Formación adquirida: Atención de consultas de pediatría por Teleconsultas

#### √ 01 de Enero 2015 a la actualidad

Dirección de Servicios de Atención Móvil de Urgencias (DISAMU). Ministerio de Salud.

Cargo: Médico regulador de la Central SAMU.

Formación adquirida: Atención, Regulación de urgencias, emergencias médicas y coordinación de traslados de pacientes a hospitales, a través de la plataforma SAMU.

#### √ 01 de Octubre 2021 al 31 de marzo 2022

Hospital Municipal Los Olivos . IPRESS PROLIMA, EL TREBOL Y VILLASOL

Cargo: Médico Pediatra en IPRESS EL TREBOL.

Formación adquirida: Atención asistencial de consulta externa en pediatría.

#### √ 01 de Julio 2018 al 30 de junio 2019

Clínica SANNA San Borja

Cargo: Médico Pediatra de emergencia en la Clínica SANNA San Borja

Formación adquirida: Atención asistencial de urgencias y emergencias

pediátricas.

#### √ 01 de Julio 2015 al 30 de junio 2018

Hospital Nacional Arzobispo Loayza

Cargo: Médico Residente de Pediatría en Hospital Nacional Arzobispo Loayza (HNAL).

Formación adquirida: Atención asistencial de urgencias y emergencias pediátricas, atención en hospitalización del servicio de pediatría HNAL.

#### √ 14 de Agosto -30 de setiembre 2014.

Dirección de Servicios de Atención Móvil de Urgencias (DISAMU). Ministerio de Salud.

Cargo: Médico Supervisor del área de Atención Prehospitalaria- SAMU.

Formación adquirida: Supervisión del área de Atención Prehospitalaria SAMU, requerimiento de equipos e insumos médicos, supervisión de horarios, absolver incidentes del área de APH SAMU.

#### ✓ Julio 2013 – 13 de Agosto 2014.

Dirección de Servicios de Atención Móvil de Urgencias (DISAMU). Ministerio de Salud.

Cargo: Médico Líder (Jefe de Equipo) SAMU.

Formación adquirida: Atención prehospitalaria en urgencias y emergencias médicas, así como en traslado asistido de pacientes.

#### ✓ Enero 2012 – Setiembre 2014.

Dirección de Servicios de Atención Móvil de Urgencias (DISAMU). Ministerio de Salud.

Cargo: Médico de ambulancia SAMU.

Formación adquirida: Organizar, coordinar y planificar en una base APH SAMU, Atención prehospitalaria en urgencias y emergencias médicas, así como en traslado asistido de pacientes a hospitales.

#### ✓ Enero a octubre 2011.

Dirección del Hospital III Suárez Angamos - EsSalud

Cargo: Médico Jefe de la Unidad de Admisión, Registros Médicos,

Referencias y Contrarreferencias del Hospital III Suárez Angamos – EsSalud.

Formación adquirida: Planificar , Organizar y coordinar en la Unidad de Admisión, Registros Médicos, Referencias y Contrarreferencias Hospital III Suárez Angamos EsSalud.

### √ Mayo 2010 a Enero 2011.

Centro Médico "Santo Tomas" E.I.R.I

Cargo: Médico Cirujano

Formación adquirida: Atención asistencial en consulta externa

#### ✓ Diciembre 2010 a Enero 2011

Puesto de Salud I -1 Pucalá.

Cargo: Médico Cirujano

Formación adquirida: Atención asistencial en consulta externa y emergencia.

#### ✓ Setiembre 2010.

Establecimiento de Salud I -4 Los Algarrobos- Piura.

Cargo: Médico Cirujano (suplencia)

Formación adquirida: Atención asistencial en consulta externa y emergencia.

#### √ Mayo del 2009 a Mayo de 2010.

Establecimiento de Salud de I -1 Jacapampa- Red de Salud de Huarmaca -

Piura.

Cargo: Médico Cirujano Serums del Establecimiento de Salud

Formación adquirida: Atención asistencial en consulta externa y emergencia.

## **CONGRESOS Y CURSOS:**

**11 al 13 de Noviembre 2021:** IV Curso Internacional de Pediatría en el Instituto Nacional de Salud del Niño San Borja- INSN-SB - Organizado por la UNMSM.

Créditos: 1,5 Duración: 20 horas

**04, 05, 06, 11, 12, 13 de Agosto 2021:** VII Congreso Andino de Neumología y Neumología Pediátrica- Organizado por la Sociedad Peruana de Neumología. Créditos: 1,5

**04 al 07 de Noviembre 2020:** IV Curso Internacional de Pediatría en el Instituto Nacional de Salud del Niño San Borja- INSN-SB - Organizado por la UNMSM.

Créditos: 0,5 Duración: 11. 3 horas

**14 de Noviembre 2020:** Jornada Virtual ALAPE 2020, organizado por la Asociación Latinoamericana de Pediatría (ALAPE).

**13 de diciembre 2019:** Participación y entrega en el Proyecto de Mejora de Calidad Escala de Valoración de Alerta Temprana (EVAT) – organizado por el departamento de Oncología Pediátrica INEN. Lima.

**28 de setiembre 2019:** Detección Temprana de Cáncer en organizado por el departamento de Oncología Pediátrica del Instituto Nacional de Enfermedades Neoplásicas (INEN). Lima, Duración: 05 horas lectivas

**27 de marzo 2018:** Conferencias de Actualización en Pediatría, Organizado por el Departamento de Pediatría del HNAL. Lima, Créditos Académicos: 13

**21, 24 de setiembre y 01, 07 de Octubre 2015:** Curso de Actualización en Nutrición Pediátrica Organizado por el Departamento de Pediatría del HNAL. Lima, Créditos Académicos: 1.5.

**20 al 22 de Agosto 2015:** Curso Internacional de Actualización en Infectología Pediátrica 2015, Organizado por Instituto Nacional de Salud del Niño (INSN).Lima, Créditos: 2.

**9 al 10 de Julio 2015:** Curso de Actualización en Medicina Intensiva Pediátrica "Nuevos enfoques en el Manejo Integral del paciente Pediátrico en Estado Crítico y en Situación de Emergencia" organizado por el Departamento de Pediatría HNAL. Lima, Créditos Académicos: 1.5

**Diciembre 2012:** Advanced Cardiovascular Life Support – ACLS (*Soporte Vital Cardiovascular Avanzado para el equipo de salud*), ) Peruvian Life Support Trainers (PLST). Lima. Valor: 1,25 créditos. Duración: 20 horas

**Noviembre 2012:** International Trauma Life Support – ITLS – proveedor del curso avanzado. (Curso Internacional Soporte Vital de Trauma – proveedor del curso avanzado). Lima.

**07 de Octubre 2012:** BLS (Soporte Básico de vida) organizado por American Heart Association – CJB Representaciones Médicas. Lima,

## **DIPLOMADOS:**

**Abril**, **2015**: Diplomado: Salud Ocupacional Prevención de Riesgos Laborales y Medio Ambiente. Organizado por la Universidad Nacional Jorge Basadre Grohman – FMH. Créditos Académicos: 36

23 de junio del 2012: Diplomado: Auditoria Médica en los Servicios de Salud Pública y Privada. Universidad Ricardo Palma – FMH. Registro Nacional de Auditores (RNA): 01616. Lima. Créditos Académicos: 36

## **SEMINARIOS Y OTROS:**

**17 de Junio 2019:** Constancia de Nivel Básico del Idioma Ingles, organizado por la Universidad Federico Villarreal, Lima.

21 y 22 de agosto 2014: Programa de Alto Nivel Gerencial en Gestión del Cambio, organizado por el Ministerio de Salud. Lima

**Junio 2010:** Curso de "Manejo de Software en Entorno Windows" organizado por la Universidad Privada Juan Mejía Baca. Chiclayo.

## **RESOLUCIONES Y DISTINCIONES**

# Resolución Directoral, de SERUMS, Nº506-2010/ Gob. Reg. Piura-DRSP.OEGDREH.

Término satisfactorio, con presentación de Investigación sobre "Maltrato en la mujer de 14 a 60 años, en el Caserío de Jacapampa – Huarmaca. Junio-Diciembre, 2009

#### Resolución de Alcaldía N° 0108 - 2010 - MDLV

Felicitación y reconocimiento de la municipalidad de la Victoria –Chiclayo, por destacada participación en las Jornadas Médicas y de Proyección Social en favor de la población.

#### Resolución de Alcaldía N° 015 - 2008 - MDLV

Felicitación y reconocimiento de la municipalidad de la Victoria –Chiclayo, por destacada participación en las Jornadas Médicas y de Proyección Social en favor de la población.